【裁判字號】    94,訴,975
【裁判日期】    950207
【裁判案由】    違反毒品危害防制條例
【裁判全文】
臺灣屏東地方法院刑事判決               94年度訴字第975號
公  訴  人  臺灣屏東地方法院檢察署檢察官
被      告  甲○○
                    現在臺灣屏東看守所羈押中
上列被告因違反毒品危害防制條例案件，經檢察官提起公訴（94
年度偵字第2208號），及移送併辦（94年度毒偵字第2592號、94
年度毒偵字第2813號），被告就被訴事實為有罪之陳述，本院裁
定行簡式審判程序，判決如下：
    主  文
甲○○連續施用第一級毒品，累犯，處有期徒刑壹年，扣案之第
一級毒品海洛因拾壹包（驗後合計淨重肆點肆玖公克）、殘渣袋
肆只均沒收銷燬，扣案之空夾鏈袋貳包、藥鏟支、針筒貳拾
支、電子秤壹台均沒收。又連續施用第二級毒品，累犯，處有期
徒刑捌月，扣案之玻璃球壹個、軟管吸食器及塑膠罐吸食器各壹
組均沒收。應執行有期徒刑壹年陸月，扣案之第一級毒品海洛因
拾壹包（驗後合計淨重肆點肆玖公克）、殘渣袋肆只均沒收銷燬
，扣案之空夾鏈袋貳包、藥鏟支、針筒貳拾支、電子秤壹台
、玻璃球壹個、軟管吸食器及塑膠罐吸食器各壹組均沒收。
    事  實
一、甲○○前於民國81年間因違反肅清煙毒條例等案件，經本院
    以81年度易字第2126號判決判處應執行有期徒刑5 年2 月確
    定；復於82年間因違反藥事法等案件，經本院以82年度訴字
    第149 號判決判處應執行有期徒刑3 年確定；又於83年間因
    違反妨害兵役治罪條例案件，經臺灣高雄地方法院以83年度
    易字第4064號判決判處有期徒刑3 月確定，上開3 罪經臺灣
    高雄地方法院以83年度聲字第1828號裁定應執行有期徒刑8
    年8 月，自82年9 月3 日起入監服刑，迄85年4 月26日因縮
    短刑期假釋出監，其於86年間另因違反麻醉藥品管理條例案
    件，經本院以86年度易字第1018號判決判處有期徒刑6 月確
    定，上開假釋因而遭撤銷，並與前案併執行，於86年8 月27
    日入監服刑，迄89年11月28日因縮短刑期假釋出監，嗣於90
    年間另因違反毒品危害防制條例案件經本院裁定送強制戒治
    ，上開假釋因而遭撤銷，於91年10月24日入監服刑，而於94
    年3 月2 日縮刑期滿執行完畢。另其於90年間因施用毒品案
    件，經本院以90年度毒聲字第1577號裁定送觀察、勒戒後，
    認有繼續施用毒品之傾向，再經本院以91年度毒聲字第469
    號裁定入戒治處所施以強制戒治，後經本院以91年度毒聲字
    第1108號裁定停止戒治，所餘戒治期間付保護管束，而於91
    年10月24日出戒治所，迨於92年5 月7 日保護管束期滿，由
    臺灣屏東地方法院檢察署檢察官於92年5 月23日，以92年度
    戒毒偵字第68號不起訴處分確定。詎其猶不知悛悔，於強制
    戒治執行完畢釋放後5 年內，復基於施用第一級毒品海洛因
    之概括犯意，自94年6 月初某日起至同年7 月15日夜間某時
    止，在屏東縣新園鄉新東村新開巷70號，以將第一級毒品海
    洛因摻在香菸內吸食或將第一級毒品海洛因加水再以注射針
    筒注入體內之方式，約1 天施用第一級毒品海洛因1 次之頻
    率，連續施用第一級毒品海洛因多次，於94年7 月17日凌晨
    3 時50分許，因形跡可疑為警在高雄縣鳳山市○○○路攔檢
    而查獲；其經警採尿由臺灣高雄地方法院檢察署檢察官於同
    日飭回後，至94年9 月20日20時許止，復承上開施用第一級
    毒品海洛因之概括犯意，在上開地點，以上開方式、頻率，
    連續施用第一級毒品海洛因多次，於94年9 月22日23時20分
    許，為警據報至屏東縣潮州鎮○○路401 號喜來坊汽車旅館
    206 號房臨檢而查獲；其經警採尿於同日飭回後，至94年10
    月10日18時許止，復承上開施用第一級毒品海洛因之概括犯
    意，在上開地點，以上開方式、頻率，連續施用第一級毒品
    海洛因多次，嗣於94年10月12日22時25分許，因形跡可疑為
    警在屏東縣萬丹鄉○○街攔檢而查獲，並扣得第一級毒品海
    洛因11包（驗後合計淨重4.49公克）、內有第一級毒品海洛
    因之殘渣袋4 只及其所有供施用第一級毒品海洛因用之空夾
    鏈袋2 包、藥鏟3 支、針筒23支、電子秤1 台。甲○○並另
    基於施用第二級毒品甲基安非他命之概括犯意，自94年6 月
    初某日起至同年7 月15日夜間某時止，在上開地點，以將第
    二級毒品甲基安非他命置於吸食器內加熱燒烤再吸食所產生
    煙霧之方式，約1 天施用第二級毒品甲基安非他命1 次之頻
    率，連續施用第二級毒品甲基安非他命多次，於94年7 月17
    日凌晨3 時50分許，因形跡可疑為警在高雄縣鳳山市○○○
    路攔檢而查獲；其經警採尿由臺灣高雄地方法院檢察署檢察
    官於同日飭回後，至94年9 月20日20時許止，復承上開施用
    第二級毒品甲基安非他命之概括犯意，在上開地點，以上開
    方式、頻率，連續施用第二級毒品甲基安非他命多次，於94
    年9 月22日23時20分許，為警據報至屏東縣潮州鎮○○路40
    1 號喜來坊汽車旅館206 號房臨檢而查獲；其經警採尿於同
    日飭回後，至94年10月10日18時許止，復承上開施用第二級
    毒品甲基安非他命之概括犯意，在上開地點，以上開方式、
    頻率，連續施用第二級毒品甲基安非他命多次，嗣於94年10
    月12日22時25分許，因形跡可疑為警在屏東縣萬丹鄉○○街
    攔檢而查獲，並扣得其所有供施用第二級毒品甲基安非他命
    用之玻璃球1 個、軟管吸食器及塑膠罐吸食器各1 組。
二、案經高雄縣政府警察局鳳山分局報請臺灣高雄地方法院檢察
    署檢察官呈請臺灣高等法院高雄分院檢察署令轉臺灣屏東地
    方法院檢察署檢察官偵查起訴，及屏東縣警察局潮州分局、
    屏東分局報請臺灣屏東地方法院檢察署檢察官移送併辦。
    理  由
一、本件被告甲○○所犯係死刑、無期徒刑、最輕本刑為3 年以
    上有期徒刑以外之罪，其於準備程序中就被訴事實為有罪之
    陳述，經法官告知簡式審判程序之旨，並聽取檢察官、被告
    之意見後，本院認為適宜由受命法官獨任進行簡式審判程序
    ，合先敘明。
二、上揭事實，業據被告甲○○於警詢時、偵查中及本院審理時
    坦承不諱，並有第一級毒品海洛因11包（驗後合計淨重4.49
    公克）、第一級毒品海洛因之殘渣袋4 只、空夾鏈袋2 包、
    藥鏟3 支、針筒23支、電子秤1 台、玻璃球1 個、軟管吸食
    器及塑膠罐吸食器各1 組扣案可稽，且被告為警分別於94年
    7 月17日8 時10分、同年9 月23日3 時10分、同年10月13日
    1 時所採集之尿液檢體，均經送請臺灣檢驗科技股份有限公
    司以酵素免疫分析法及氣相層析質譜儀法檢驗，結果均呈甲
    基安非他命及嗎啡陽性反應，有該公司濫用藥物尿液檢驗報
    告3 紙（見94年度偵字第2208號卷第15頁、屏東縣警察局潮
    州分局卷第13頁、本院卷第28頁）在卷足憑，又扣案之第一
    級毒品海洛因11包（驗後合計淨重4.49公克），經送請法務
    部調查局以化學呈色法及氣相層析質譜儀分析法檢驗，確均
    含第一級毒品海洛因成分，有該局調科壹字第240003972 號
    鑑定通知書1 紙（見本院卷第58頁）附卷可稽，另扣案之殘
    渣袋4 只，經送請高雄醫學大學附設中和紀念醫院以薄層色
    層分析法及氣體色層- 質譜分析法檢驗，亦均呈第一級毒品
    海洛因陽性反應，有該院檢驗報告4 紙（見本院卷第45頁至
    第48頁）附卷可稽，堪信被告上開自白確與事實相符。再被
    告先前如事實欄所載，其於90年間因施用毒品案件，經本院
    以90年度毒聲字第1577號裁定送觀察、勒戒後，認有繼續施
    用毒品之傾向，再經本院以91年度毒聲字第469 號裁定入戒
    治處所施以強制戒治，後經本院以91年度毒聲字第1108 號
    裁定停止戒治，所餘戒治期間付保護管束，而於91年10月24
    日出戒治所，迨於92年5 月7 日保護管束期滿，由臺灣屏東
    地方法院檢察署檢察官於92年5 月23日，以92年度戒毒偵字
    第68號不起訴處分確定等節，有全國施用毒品案件紀錄表及
    臺灣高等法院被告前案紀錄表各1 份在卷足憑，本件事證已
    臻明確，被告於強制戒治執行完畢釋放後5 年內，再犯本件
    連續施用第一級毒品海洛因及第二級毒品甲基安非他命之犯
    行洵堪認定。至屏東縣警察局屏東分局扣押物品目錄表及臺
    灣屏東地方法院檢察署扣押物品清單雖均記載所查獲之第一
    級毒品海洛因11包重量為共毛重8.61公克，惟扣案之第一級
    毒品海洛因11包經法務部調查局鑑驗，其重量為驗後合計淨
    重4.49公克，有法務部調查局上開鑑定通知書可參，前後雖
    有不同，但因法務部調查局係鑑定機構，其鑑驗儀器較為精
    密，自應以法務部調查局之鑑定結果為認定之依據，應認
    本件扣案之第一級毒品海洛因11包之重量為驗後合計淨重4.
    49公克，併此敘明。
三、查海洛因為毒品危害防制條例第2 條第2 項第1 款明定之第
    一級毒品；甲基安非他命為同條例第2 條第2 項第2 款明定
    之第二級毒品，均不得持有及施用，核被告甲○○所為，係
    犯毒品危害防制條例第10條第1 項之施用第一級毒品罪及同
    條第2 項之施用第二級毒品罪。其施用前、後持有第一級毒
    品海洛因及施用前持有第二級毒品甲基安非他命之低度行為
    ，應分別為其施用第一級毒品海洛因及第二級毒品甲基安非
    他命之高度行為所吸收，不另論罪；其先後多次施用第一級
    毒品海洛因及第二級毒品甲基安非他命犯行，時間緊接、犯
    罪構成要件相同，顯然基於概括犯意反覆為之，均為連續犯
    ，應依刑法第56條之規定各論以一罪，並均依法加重其刑；
    其所犯施用第一級毒品罪及施用第二級毒品罪2 罪間，犯意
    個別、行為互殊，應予分論併罰。再被告曾於81年間因違反
    肅清煙毒條例等案件，經本院以81年度易字第2126號判決判
    處應執行有期徒刑5 年2 月確定；復於82年間因違反藥事法
    等案件，經本院以82年度訴字第149 號判決判處應執行有期
    徒刑3 年確定；又於83年間因違反妨害兵役治罪條例案件，
    經臺灣高雄地方法院以83年度易字第4064號判決判處有期徒
    刑3 月確定，上開3 罪經臺灣高雄地方法院以83年度聲字第
    1828號裁定應執行有期徒刑8 年8 月，自82年9 月3 日起入
    監服刑，迄85年4 月26日因縮短刑期假釋出監，其於86年間
    另因違反麻醉藥品管理條例案件，經本院以86年度易字第10
    18號判決判處有期徒刑6 月確定，上開假釋因而遭撤銷，並
    與前案併執行，於86年8 月27日入監服刑，迄89年11月28日
    因縮短刑期假釋出監，嗣於90年間另因違反毒品危害防制條
    例案件經本院裁定送強制戒治，上開假釋因而遭撤銷，於91
    年10月24日入監服刑，而於94年3 月2 日縮刑期滿執行完畢
    等情，有臺灣高等法院被告前案紀錄表1 份在卷可稽，其於
    受有期徒刑之執行完畢，5 年以內再犯本件有期徒刑以上之
    罪，為累犯，所犯2 罪均應依刑法第47條之規定遞加重其刑
    。檢察官雖僅就被告於94年7 月17日8 時10分許往前回溯72
    小時內之某時，所為之施用第一級毒品海洛因及第二級毒品
    甲基安非他命犯行部分提起公訴，惟被告其餘如事實欄所載
    之多次施用第一級毒品海洛因及第二級毒品甲基安非他命犯
    行，與原起訴論罪之施用第一級毒品海洛因犯行及第二級毒
    品甲基安非他命部分，既具有連續犯之裁判上一罪關係，依
    審判不可分原則，乃為起訴效力所及，本院自得併予審判。
    爰審酌被告前經觀察、勒戒及強制戒治後，仍未戒斷其施用
    毒品之惡習，並參酌其素行狀況、犯罪之動機、目的、手段
    、所生戕害其身心情形及犯罪後坦承犯行，態度尚非惡劣等
    一切情狀，分別就其施用第一級毒品海洛因及第二級毒品甲
    基安非他命犯行，量處如主文所示之刑，並定其應執行刑，
    以資懲儆。
四、扣案之第一級毒品海洛因11包（驗後合計淨重4.49公克），
    係查獲之毒品，已如上述；又扣案之殘渣袋4 只，確有第一
    級毒品海洛因殘留，亦如上述，而該殘渣袋因與第一級毒品
    海洛因無從析離，均應依毒品危害防制條例第18條第1 項前
    段之規定，沒收銷燬之。再扣案之空夾鏈袋2 包、藥鏟3 支
    、針筒23支、電子秤1 台、玻璃球1 個、軟管吸食器及塑膠
    罐吸食器各1 組，均係被告甲○○所有，供其施用毒品犯行
    所用之物，業據其陳明在卷，爰依刑法第38條第1 項第2 款
    之規定，宣告沒收之。
據上論斷，應依刑事訴訟法第299 條第1 項前段、第273 條之1
第1 項，毒品危害防制條例第10條第1 項、第2 項、第18條第1
項前段，刑法第11條、第56條、第47條、第38條第1 項第2 款、
第51條第5 款，判決如主文。
本案經檢察官葉容芳到庭執行職務。
中    華    民    國    95    年    2     月    7     日
                  刑事第五庭    法  官  林家聖
以上正本證明與原本無異。
如不服本判決應於收受本判決送達後10日內向本院提出上訴書狀
，其未敘述上訴理由者，並得於提起上訴後10日內向本院補提理
由書狀（均須按他造當事人之人數附繕本）「切勿逕送上級法院
」
中    華    民    國    95    年    2     月    7    日
                                書記官  莊正彬
附錄本判決論罪科刑法條全文：
毒品危害防制條例第10條
施用第一級毒品者，處六月以上五年以下有期徒刑。
施用第二級毒品者，處三年以下有期徒刑。


司法院資訊處製作；財團法人民間司法改革基金會備份。
